臺灣桃園地方法院刑事判決　　　　　　　 94年度易字第259號
公　訴　人　臺灣桃園地方法院檢察署檢察官
被　　　告　壬○○　男　23歲.
上列被告因竊盜案件，經檢察官提起公訴（94年度偵字第1821號）
，經本院裁定改依簡式審判程序，判決如下：
    主  文
壬○○連續結夥三人以上攜帶兇器毀越安全設備竊盜，處有期徒
刑捌月。
    事  實
一、壬○○與庚○○、乙○○（庚○○、乙○○部分，嗣到案後
    另行審結）三人共同基於意圖為自己不法所有之概括犯意聯
    絡，由庚○○駕駛車牌號碼：A3—1520號自小客車搭載壬○○、乙○○至選定行竊地點後，即由庚○○在車上擔任把風
    工作，另推由乙○○以其所攜帶其所有客觀上足對人之生命
    、身體、安全構成威脅、具有危險性之兇器即剪刀1 把（未
    扣案）破壞檳榔攤之鐵窗或冷氣窗口或大門門鎖後，並偕同
    壬○○入內行竊之方式，先後於附表編號一至八號所述之時
    間、地點，連續竊取如附表編號一至八號被害人欄、所竊物
    品欄所示子○○等人所有之財物，得手後隨即駕車離去。嗣
    經如附表編號三所示之癸○報警處理，並在其所經營之檳榔
    攤內採得指紋2 枚後，經送請內政部警政署刑事警察局鑑定
    結果與壬○○之存檔指紋相符，而查知上情。
二、案經桃園縣政府警察局平鎮分局移送臺灣桃園地方法院檢察
    署檢察官偵查起訴。
    理  由
一、按刑事訴訟法第273 條之1 規定除被告所犯為死刑、無期徒
    刑、最輕本刑為三年以上有期徒刑之罪、或高等法院管轄第
    一審案件者外，於審判期日前之程序進行中，被告先就被訴
    事實為有罪之陳述時，審判長得告知被告簡式審判程序之旨
    ，並聽取當事人、代理人、辯護人及輔佐人之意見後，裁定
    進行簡式審判程序。經查，本件被告壬○○被訴竊盜乙案，
    非前開不得進行簡式審判程序之案件，經被告於本院行準備
    程序時就訴事實為有罪之陳述，且經法官告知被告簡式審判
    程序之旨，聽取被告及檢察官之意見後，爰依右開刑事訴訟
    法第273 條之1 之規定，裁定改依簡式審判程序審判之，合
    先敘明。
二、上揭犯罪事實，業經被告於本院審理中均坦承不諱，核與被
    害人子○○、辛○○、癸○、甲○○、丁○○、己○○、丙○○、戊○○等人於警訊中指訴之失竊情節符合，復有桃園
    縣府警察局函1 份、內政部警政署刑事警察局鑑驗書1 份及
    照片21張附卷可稽，足徵被告自白核與事實相符，洵堪採信
    。是本案事證明確，被告犯行洵堪認定，應予依法論科。
三、按刑法第321 條第1 項第3 款所謂兇器，凡於人之生命身體
    之安全，易生危險者均屬之，因攜帶兇器行竊，只需行竊時
    攜帶具有危險性之兇器為已足，並不以主觀上有以該兇器行
    兇之意圖為必要，最高法院70年度臺上字第6110號判決、71
    年度台上字第728 號判決均採同一見解。而共犯乙○○持以
    行竊之剪刀1 把，既可用於破壞鐵窗、冷氣窗口或門鎖，應
    屬質地堅硬之物，無論被告主觀上是否旨在行兇抑僅用以行
    竊，在客觀上既具有行兇之危險性，均屬兇器之一種。故核
    被告於如附表編號一、二、三、四、五、七、八號所示之竊
    盜行為，係犯刑法第321 條第2 款、第3 款、第4 款之結夥
    三人以上攜帶兇器毀越安全設備竊盜；被告於如附表編號六
    號所示之竊盜行為，係犯刑法第321 條第2 款、第3 款、第
    4 款之結夥三人以上攜帶兇器毀壞門扇竊盜罪。本案蒞庭檢
    察官於94年5 月18日準備程序時雖更正起訴法條為刑法第
    321 條第3 款、第4 款之結夥三人以上攜帶兇器竊盜罪嫌，
    容有未洽，附此敘明。又被告多竊盜犯行，其犯行時間緊接
    、犯罪構成要件相同，顯係基於概括犯意為之，應依刑法第
    56條連續犯之規定以結夥三人以上攜帶兇器毀越安全設備加
    重竊盜論處。爰審酌被告正值青年，不思以己力正當謀生，
    反意圖不勞而獲，屢次侵害他人之財產權，所生損害非微，
    實有非是，及其品性、生活狀況、智識程度，及犯罪後尚能
    坦承不諱等一切情狀，量處如主文所示之刑。
四、至共犯乙○○用以行竊之剪刀1 把，並未扣案，且亦無證據
    證明尚屬存在而未滅失，為免日後執行困難，爰不為沒收之
    諭知，附此說明。
據上論斷，應依刑事訴訟法第273 條之1 第1 項、第299 條第1
項前段，刑法第56條、第321 條第1 項第2 款、第3 款、第4 款
，判決如主文。
本案經檢察官陳志全到庭執行職務。
中　  華　　民　　國　 94　　　年　　6　　　月   1    日
                              臺灣桃園地方法院刑事第七庭
                                       法  官  賴淑美
上正本證明與原本無異。
如不服本判決，應於判決送達後10日內向本院提出上訴狀（應附
繕本），上訴於臺灣高等法院。
                                       書記官  陳育君
中    華    民     國   94    年    6      月   1     日
附表：
┌─┬────┬──────┬───┬──────────┬──────┐
│編│犯罪時間│  犯罪地點　│被害人│行    為    方    式│　所得財物　│
│號│        │            │      │                    │            │
├─┼────┼──────┼───┼──────────┼──────┤
│一│93年7月4│桃園縣蘆竹鄉│子○○│壬○○夥同庚○○、李│維士比5箱、 │
│  │日      │富國路二段52│      │正名三人，由乙○○先│臺灣啤酒5 箱│
│  │        │7號旁「特幼 │      │以其所攜帶其所有客觀│、香煙10條、│
│  │        │檳榔攤」    │      │上足對人之生命、身體│飲料8 箱、檳│
│  │        │            │      │、安全構成威脅、具有│榔1500顆    │
│  │        │            │      │威脅性之兇器即剪刀1 │            │
│  │        │            │      │把（未扣案）破壞「特│            │
│  │        │            │      │幼檳榔攤」之鐵窗，爬│            │
│  │        │            │      │入檳榔攤內將大門開啟│            │
│  │        │            │      │後，壬○○隨即由該大│            │
│  │        │            │      │門進入檳榔攤內一同行│            │
│  │        │            │      │竊，另推由庚○○在車│            │
│  │        │            │      │上擔任把風之工作，而│            │
│  │        │            │      │竊取右開財物得手。  │            │
├─┼────┼──────┼───┼──────────┼──────┤
│二│93年7月5│桃園縣龜山鄉│辛○○│壬○○夥同庚○○、李│維士比2箱、 │
│  │日      │忠義路一段11│      │正名三人，由乙○○先│臺灣啤酒2 箱│
│  │        │88號旁檳榔攤│      │以前揭附表編號一所示│、保力達2 箱│
│  │        │            │      │之剪刀破壞檳榔攤之冷│            │
│  │        │            │      │氣窗口，爬入檳榔攤內│            │
│  │        │            │      │將大門開啟後，壬○○│            │
│  │        │            │      │隨即由該大門進入檳榔│            │
│  │        │            │      │攤內一同行竊，另推由│            │
│  │        │            │      │庚○○在車上擔任把風│            │
│  │        │            │      │之工作，而竊取右開財│            │
│  │        │            │      │物得手。            │            │
├─┼────┼──────┼───┼──────────┼──────┤
│三│93年7月7│桃園縣龍潭鄉│癸  ○│壬○○夥同庚○○、李│VCD主機1台、│
│  │日      │中豐路上林段│      │正名三人，由乙○○先│香煙20條、飲│
│  │        │170號「輕鬆 │      │以前揭附表編號一所示│料8箱、現金 │
│  │        │小品檳榔攤」│      │之剪刀破壞「輕鬆小品│新台幣7000元│
│  │        │            │      │檳榔攤」之鐵窗，爬入│            │
│  │        │            │      │檳榔攤內將大門開啟後│            │
│  │        │            │      │，壬○○隨即由該大門│            │
│  │        │            │      │進入檳榔攤內一同行竊│            │
│  │        │            │      │，另推由庚○○在車上│            │
│  │        │            │      │擔任把風之工作，而竊│            │
│  │        │            │      │取右開財物得手。    │            │
├─┼────┼──────┼───┼──────────┼──────┤
│四│93年7月8│桃園縣蘆竹鄉│甲○○│壬○○夥同庚○○、李│維士比6箱、 │
│  │日      │五福一路71巷│      │正名三人，由乙○○先│高梁酒1箱、 │
│  │        │口「小芳檳榔│      │以前揭附表編號一所示│臺灣啤酒12箱│
│  │        │攤」        │      │之剪刀破壞「小芳檳榔│、飲料6 箱、│
│  │        │            │      │攤」之鐵窗，爬入檳榔│香煙30條、檳│
│  │        │            │      │攤內將大門開啟後，黃│榔2000顆、現│
│  │        │            │      │慕楷隨即由該大門進入│金新台幣5000│
│  │        │            │      │檳榔攤內一同行竊，另│元          │
│  │        │            │      │推由庚○○在車上擔任│            │
│  │        │            │      │把風之工作，而竊取右│            │
│  │        │            │      │開財物得手。        │            │
├─┼────┼──────┼───┼──────────┼──────┤
│五│93年7月 │桃園縣平鎮市│丁○○│壬○○夥同庚○○、李│青島啤酒3箱 │
│  │中旬    │南東路393巷 │      │正名三人，由乙○○先│、保力達1箱 │
│  │        │對面「大高雄│      │以前揭附表編號一所示│、維士比1箱 │
│  │        │檳榔攤」    │      │之剪刀破壞「大高雄檳│            │
│  │        │            │      │榔攤」之冷氣窗口，爬│            │
│  │        │            │      │入檳榔攤內將大門開啟│            │
│  │        │            │      │後，壬○○隨即由該大│            │
│  │        │            │      │門進入檳榔攤內一同行│            │
│  │        │            │      │竊行竊，另推由庚○○│            │
│  │        │            │      │在車上擔任把風之工作│            │
│  │        │            │      │，而竊取右開財物得手│            │
│  │        │            │      │。                  │            │
├─┼────┼──────┼───┼──────────┼──────┤
│六│93年7月 │桃園縣大園鄉│己○○│壬○○夥同庚○○、李│維士比2箱、 │
│  │中旬    │圳頭村五鄰20│      │正名三人，由乙○○先│臺灣啤酒2 箱│
│  │        │號旁「小惡魔│      │以前揭附表編號一所示│、香煙7 條、│
│  │        │檳榔攤」    │      │之剪刀破壞「小惡魔檳│檳榔2000顆  │
│  │        │            │      │榔攤」大門門鎖後，再│            │
│  │        │            │      │偕同壬○○由該大門進│            │
│  │        │            │      │入檳榔攤內行竊，另推│            │
│  │        │            │      │由庚○○在車上擔任把│            │
│  │        │            │      │風之工作，而竊取右開│            │
│  │        │            │      │財物得手。          │            │
├─┼────┼──────┼───┼──────────┼──────┤
│七│93年7月2│桃園縣桃園市│丙○○│壬○○夥同庚○○、李│維士比2箱、 │
│  │9日     │文中路一段17│      │正名三人，由乙○○先│臺灣啤酒1箱 │
│  │        │7號旁「青仔 │      │以前揭附表編號一所示│            │
│  │        │檳榔攤」    │      │之剪刀破壞「青仔檳榔│            │
│  │        │            │      │攤」之鐵窗，爬入檳榔│            │
│  │        │            │      │攤內將大門開啟後，黃│            │
│  │        │            │      │慕楷隨即由該大門進入│            │
│  │        │            │      │檳榔攤內一同行竊，另│            │
│  │        │            │      │推由庚○○在車上擔任│            │
│  │        │            │      │把風之工作，而竊取右│            │
│  │        │            │      │開財物得手。        │            │
├─┼────┼──────┼───┼──────────┼──────┤
│八│93年7月 │桃園縣龜山鄉│戊○○│壬○○夥同庚○○、李│維士比7箱、 │
│  │31日    │忠義路一段19│      │正名三人，由乙○○先│臺灣啤酒5 箱│
│  │        │0號旁「ㄚ安 │      │以前揭附表編號一所示│、香煙8 條、│
│  │        │檳榔攤」    │      │之剪刀破壞「ㄚ安檳榔│檳榔2000顆  │
│  │        │            │      │攤」之冷氣窗口，爬入│            │
│  │        │            │      │檳榔攤內將大門開啟後│            │
│  │        │            │      │，壬○○隨即由該大門│            │
│  │        │            │      │進入檳榔攤內一同行竊│            │
│  │        │            │      │，另推由庚○○在車上│            │
│  │        │            │      │擔任把風之工作，而竊│            │
│  │        │            │      │取右開財物得手。    │            │
└─┴────┴──────┴───┴──────────┴──────┘
附錄本件論罪科刑法條全文：
中華民國刑法第321條
犯竊盜罪而有左列情形之一者，處六月以上、五年以下有期徒刑：
一  於夜間侵入住宅或有人居住之建築物、船艦或隱匿其內而犯之者。
二  毀越門扇、牆垣或其他安全設備而犯之者。
三  攜帶兇器而犯之者。
四  結夥三人以上而犯之者。
五  乘火災、水災或其他災害之際而犯之者。
六  在車站或埠頭而犯之者。
前項之未遂犯罰之。
